臺灣臺南地方法院刑事判決　　　　　　　100年度訴字第904號
公　訴　人　臺灣臺南地方法院檢察署檢察官
被　　　告　李志強
選任辯護人　黃蘭英律師
上列被告因違反槍砲彈藥刀械管制條例案件，經檢察官提起公訴
（100年度偵字第5605號），本院判決如下：
    主  文
李志強未經許可，持有可發射金屬具有殺傷力之空氣槍，處有期
徒刑壹年捌月，併科罰金新臺幣貳萬元，罰金如易服勞役，以新
臺幣壹仟元折算壹日，緩刑伍年，緩刑期間併付保護管束，並應
向公庫支付新臺幣拾萬元。扣案可發射金屬具殺傷力之空氣槍壹
枝（槍枝管制編號：0000000000號）沒收。
    事  實
一、李志強明知空氣槍依槍砲彈藥刀械管制條例第4 條第1 項第
    1 款及同法第5 條之規定，未經中央主管機關許可，不得非
    法持有，竟於民國90年間，受託為一不詳姓名者檢視一把具
    有殺傷力之空氣長槍1 枝（槍枝管制編號0000000000號），
    詎料該不詳姓名者竟未前來取回，李志強亦不知如何返還，
    遂未經主管機關許可，持有該空氣長槍，並藏放於家中。嗣
    經警於100 年4 月8 日13時50分許，持本院核發之搜索票，
    在李志強位於臺南市永康區○○○路544 巷56弄4 號住處3
    樓房間內查獲李志強持有前開空氣長槍情事，並扣得上開空
    氣長槍1 枝。
二、案經海巡署南部地區巡防局移送臺灣臺南地方法院檢察署檢
    察官偵查起訴。
    理  由
壹、程序部分：
    按被告以外之人（包括證人、鑑定人、告訴人、被害人及共
    同被告等）於審判外之陳述雖不符刑事訴訟法第159 條之1
    至之4 等4 條之規定，經當事人於審判程序同意作為證據，
    法院審酌該言詞陳述或書面陳述作成時之情況，認為適當者
    ，得為證據，刑事訴訟法第159 條之5 第1 項定有明文。查
    本件下列所用於證明被告李志強犯罪之被告以外之人於審判
    外之供述（含書證），公訴人、被告及其辯護人均於本院準
    備程序中表示同意作為證據（見本院卷第25頁至第25頁反面
    ），而本院審酌上開供述證據製作時之情況，無不當取供及
    證明力明顯過低之瑕疵，認以之作為證據應屬適當，揆諸前
    開規定，前揭證據資料應有證據能力。
貳、實體部分：
一、訊據被告李志強固坦承於90年間，受託為一不詳姓名者檢視
    扣案之空氣長槍，該不詳姓名者未前來取回，遂自斯時起持
    有該空氣長槍，並藏放於家中，嗣於100 年4 月8 日13時50
    分許，為警在其位於臺南市永康區○○○路544 巷56弄4 號
    住處3 樓房間內查獲等情不諱，惟矢口否認有何違反槍砲彈
    藥刀械管制條例犯行，辯稱：伊不知該槍具有殺傷力云云。
    惟查：
(一)扣案空氣長槍於上開時間，在被告位於臺南市永康區○○○
    路544 巷56弄4 號住處為警查獲等情，業據被告自承在卷（
    詳警卷第6 頁、及本院卷第24頁背面），並有本院核發之搜
    索票、搜索扣押筆錄及扣押物品目錄表各1 份在卷（詳警卷
    第8 頁至第11頁）可稽。而扣案之槍枝經鑑定結果：「送鑑
    長槍1 枝（槍枝管制編號0000000000號），認係氣體動力式
    槍枝，以外接高壓氣體鋼瓶內氣體為發射動力，經以金屬彈
    丸測試三次，其中彈丸（直徑6.0mm 、重量0.88g ）最大發
    射速度為183 公尺秒，計算其動能為14焦耳，換算其單位面
    積動能為49焦耳/ 平方公分」，此有內政部警政署刑事警察
    局100 年6 月9 日刑鑑字第1000059521號鑑定書附卷（詳10
    0 年度偵字第5605號偵查卷第11頁至第12頁）可佐。且依上
    開鑑定報告就殺傷力之相關說明：「殺傷力定義：依據司法
    院秘書長81年6 月11日秘臺廳（二）字第06985 號函釋示：
    殺傷力的標準為在最具威力的適當距離，以彈丸可穿入人體
    皮肉層之動能為基準。殺傷力之相關數據：（一）依日本科
    學警察研究所之研究結果，彈丸單位面積動能達每平方公分
    20焦耳則足以穿入人體皮肉層。（二）本局對活豬作射擊測
    試結果，彈丸單位面積動能達每平方公分24焦耳，則足以穿
    入豬隻皮肉層。（三）美國軍醫總署定義：彈丸撞擊動能達
    58呎磅（約為78.6焦耳），則足以使人喪失戰鬥能力。」，
    扣案空氣槍經該局以外接高壓氣體鋼瓶實際試射結果，彈丸
    單位面積動能為每平方公分49焦耳，已高於足以穿入人體皮
    肉層之每平方公分20焦耳之單位面積動能，如前所述，扣案
    空氣槍具有殺傷力，自不待言。
(二)被告雖以前揭情詞置辯，然觀諸該扣案槍枝之外觀，可清楚
    看見該槍枝右側有鋼珠裝填之軌跡裝置，及靠近槍枝握把處
    有一槍枝與鋼瓶的接頭（詳警卷第26頁、第28頁），而被告
    於本院審理時自承：十幾年前即在指導學生從事BB彈射擊，
    本身並開設悍將漆彈場、BB彈的槍是像夜市一樣接橘色管子
    ，接到後面一個小空壓機，漆彈要接鋼瓶使用等語（詳本院
    卷第62頁背面、第63頁、第65頁），縱本件未當場扣得鋼珠
    及高壓鋼瓶，惟以被告長期使用裝置鋼瓶之漆彈槍之經驗，
    其對扣案槍枝之構造應有相當程度之理解，焉有不知扣案之
    空氣長槍係金屬材質之槍枝，若接上高壓鋼瓶及填裝鋼珠射
    擊，係以高壓鋼瓶內氣體為發射動力，並以鋼珠充作彈丸，
    具有相當之動能，持以射人可造成相當之傷害之理？因之，
    其對於該空氣槍具有殺傷力一節，自難推諉不知，其所辯自
    不足採信。至證人即海巡署南巡局臺南第一機動查緝隊隊員
    曹仁安於本院雖證稱：自槍枝外觀無法判斷殺傷力等語（詳
    本院卷第60頁），然依卷附本案槍枝照片所示（詳警卷第24
    頁至第26頁、第28頁至第30頁），其外觀與真槍相若，一般
    人亦難確認即屬不具殺傷力之空氣槍，則能否自外觀判斷具
    殺傷力，與對於具殺傷力有否之認知本無必然關聯。
(三)綜上，被告上開所辯，不足採信。本件事證明確，被告持有
    具有殺傷力之扣案空氣槍之犯行堪以認定，其聲請傳喚證人
    李志慧到庭作證，核無必要，附此敘明。
二、核被告李志強所為，係違反槍砲彈藥刀械管制條例第8 條第
    4 項之未經許可持有空氣槍罪。本件被告自90年間即未經許
    可而無故持有扣案空氣槍1 支，嗣經警於100 年4 月8 日13
    時50分許查獲，其持有乃行為之繼續，亦即一經持有上開空
    氣槍，犯罪即屬成立，但其完結須繼續至持有行為終了時為
    止，性質上係屬繼續犯，不容割裂，故其間法律（即槍砲彈
    藥刀械管制條例及刑法）縱有變更，然其行為既繼續實施至
    新法施行以後，即與犯罪後法律有變更之情形不同，不生新
    舊法比較適用之問題。又被告自90年間起即持有上開空氣槍
    1 支，係置於住處屋內而為查獲，另未經查獲持以另犯他案
    ，而被告亦無其他違反槍砲彈藥刀械管制條例之前科紀錄，
    有臺灣高等法院被告全國前案紀錄表可參，足徵被告所犯上
    開之罪，情節尚屬輕微，爰依槍砲彈藥刀械管制條例第8 條
    第6 項規定減輕其刑。本院審酌被告未經許可，自90年間即
    持有該扣案之空氣槍，時間非短，對社會治安潛藏一定之危
    害，本應嚴其刑責；惟考量本案被告持有空氣長槍之動機，
    現場並未扣到高壓氣體鋼瓶、鋼珠等物，亦未發現曾使用該
    槍枝另犯他案，對社會尚未構成重大危害，且空氣槍危害程
    度較其他槍枝輕微，兼衡被告有正當工作、前無不良科刑紀
    錄，有前開臺灣高等法院被告前案紀錄表在卷可參，素行尚
    稱良好，及其高中肄業之智識程度、犯後否認犯行之態度等
    一切情狀，量處如主文所示之刑及併科罰金之金額，並就併
    科罰金刑部分，依刑法第42條第3 項前段規定，諭知如主文
    所示之易服勞役之折算標準。又被告未曾受有期徒刑以上刑
    之宣告，有前開臺灣高等法院被告前案紀錄表在卷可稽，且
    空氣槍危害程度較其他槍枝輕微，依其犯罪情狀觀之，尚非
    重大，本院認被告經此教訓當知所警惕而無再犯之虞，因認
    對其所宣告之刑，以暫不執行為適當，爰予宣告緩刑5 年，
    經具體審酌被告之資力及犯罪情節，並依刑法第74條第2 項
    第4 款命被告向公庫支付新臺幣100,000 元。惟為使行為偏
    差之被告得以記取教訓，建立正確之法律觀念，並由國家機
    關適時提供予必要之身心協助、輔導及督促，爰併依刑法第
    93 條 第1 項之規定宣告緩刑期內付保護管束，俾由執行機
    關能予適當督促，並由觀護人給予適當之協助及指導。至扣
    案之空氣槍1 枝，業經鑑定具有殺傷力，詳如前述，自屬違
    禁物，不問屬於犯罪行為人與否，應依刑法第38條第1 項第
    1 款之規定諭知沒收。
據上論斷，應依刑事訴訟法第299 條第1 項前段，槍砲彈藥刀械
管制條例第8 條第4 項、第6 項，刑法第11條前段、第42條第3
項前段、第74條第1 項第1 款、第2 項第4 款、第93條第1 項、
第38條第1項 第1 款，判決如主文。
本案經檢察官何珩禎到庭執行職務。
中    華    民    國   100    年    10    月    31    日
                  刑事第十庭審判長    法  官  鄭燕璘
                                      法  官  陳淑勤
                                      法  官  劉秀君
以上正本證明與原本無異。
如不服本判決應於收受本判後10日內向本院提出上訴書狀，並應
敘述具體理由。其未敘述上訴理由者，應於上訴期間屆滿後20日
內向本院補提理由書狀（均須按他造當事人之人數附繕本）「切
勿逕送上級法院」。
                                      書記官  鄭佩玉
中    華    民    國  100    年    10    月    31    日
附錄本案論罪科刑法條全文：
槍砲彈藥刀械管制條例第8條：
未經許可，製造、販賣或運輸鋼筆槍、瓦斯槍、麻醉槍、獵槍、
空氣槍或第 4 條第 1 項第 1 款所定其他可發射金屬或子彈具
有殺傷力之各式槍砲者，處無期徒刑或 5 年以上有期徒刑，併
科新臺幣 1 千萬元以下罰金。
未經許可，轉讓、出租或出借前項所列槍枝者，處 5 年以上有
期徒刑，併科新臺幣 1 千萬元以下罰金。
意圖供自己或他人犯罪之用，而犯前二項之罪者，處無期徒刑或
7 年以上有期徒刑，併科新臺幣 1 千萬元以下罰金。
未經許可，持有、寄藏或意圖販賣而陳列第 1 項所列槍枝者，
處 3 年以上 10 年以下有期徒刑，併科新臺幣 7 百萬元以下罰
金。
第 1 項至第 3 項之未遂犯罰之。
犯第 1 項、第 2 項或第 4 項有關空氣槍之罪，其情節輕微者
，得減輕其刑。